---
title: "TD_ACP"
output: html_document
---

```{r setup, include=FALSE}
knitr::opts_chunk$set(echo = TRUE)
```


Objectif : effectuer une ACP sur le jeu de données auto pour essayer de créer des groupes de voitures qui se ressemblent.


```{r}
library(readxl)
autos <- read_excel("autos.xls")
```



# Visualisation



## Histogrammes


```{r}
library(DataExplorer)
plot_histogram(autos) 
```

on peut aussi faire des qqplot :

```{r}
plot_qq(autos)
```

Les données sont dans des échelles très différentes, il faut normaliser le datset pour ramener toutes les variables quanti à une échelle comparable

## Normalisation

Parmi les techniques statistiques, nous avons la normalisation z-core et la normalisation de moyenne qui peuvent être utilisées pour les algorithmes qui supposent des données centrées sur le zéro, comme l’analyse en composantes principales (ACP). Nous allons centrer et réduire les données.

"n1" - standardization ((x-mean)/sd)


```{r}

# Identification des colonnes numériques
numeric_columns <- sapply(autos, is.numeric)

# Normalisation uniquement des colonnes numériques
autos_normalized <- autos
autos_normalized[, numeric_columns] <- scale(autos[, numeric_columns])

# Vérification des premières lignes des données normalisées
head(autos_normalized)


```


## corrélogrammes

```{r}
# Exclure les colonnes non numériques
autos_num <- autos_normalized[, sapply(autos_normalized, is.numeric)]

# Calculer la matrice de corrélation pour les données numériques
correlation_matrix <- cor(autos_num, use = "complete.obs")

# Créer le corrélogramme avec corrplot
library(corrplot)
corrplot(correlation_matrix, method = "circle")


```
```{r}
library(DataExplorer)
library(ggplot2)
library(gridExtra)

# Histogrammes pour chaque variable
hist_plots <- lapply(names(autos), function(var) {
  ggplot(autos, aes_string(x = var)) + 
    geom_histogram(bins = 30) +
    theme_minimal() +
    ggtitle(paste("Histogram of", var))
})

# QQPlots pour chaque variable
qq_plots <- lapply(names(autos), function(var) {
  ggplot(autos, aes_string(sample = var)) + 
    stat_qq() + 
    stat_qq_line() +
    theme_minimal() +
    ggtitle(paste("QQPlot of", var))
})

# Combinaison des graphiques
combined_plots <- mapply(grid.arrange, hist_plots, qq_plots, ncol = 2, SIMPLIFY = FALSE)

# Afficher le premier ensemble de graphiques comme exemple
combined_plots[[1]]

```
```{r}
# Assurez-vous que les packages nécessaires sont installés
# install.packages("FactoMineR")
# install.packages("factoextra")

library(FactoMineR)
library(factoextra)

# Réalisation de l'ACP sur les données normalisées (en excluant les colonnes non numériques)
autos_num <- autos_normalized[, sapply(autos_normalized, is.numeric)]
pca_result <- PCA(autos_num, graph = FALSE)

# Création du graphique PCA des individus
fviz_pca_ind(pca_result, 
             col.ind = "cos2", # Colorer par la qualité de la représentation
             gradient.cols = c("#00AFBB", "#E7B800", "#FC4E07"), # Couleurs
             repel = TRUE) # Éviter le chevauchement des étiquettes

```
# Analyse en composante principale

## Réalisation

```{r}
library(FactoMineR)

```

```{r}
# Sélectionner uniquement les colonnes numériques
autos_num <- autos_normalized[, sapply(autos_normalized, is.numeric)]

# Réaliser l'ACP sur les données normalisées
pca_result <- PCA(autos_num, graph = FALSE)
```


## Visualisation de l'inertie des axes

```{r}
library(factoextra)

```



## Visualisation des varibles

```{r}


```

Quelles sont les variables qui contribuent le plus à la construction des axes ?

```{r}




```


## Visualisation des individus statistiques

```{r}

```

