---
title: "CC Script"
output: pdf_document
params:
  date: !r Sys.Date()
  region: Europe
  printcode: TRUE
  data: NAME.csv
---

```{r setup, include=FALSE}
knitr::opts_chunk$set(echo = TRUE, message=FALSE, warning=FALSE)
```

# Import des librairies

```{r}
library(dplyr)
library(readxl)
library(DataExplorer)
library(corrplot)
library(ggplot2)
library(gridExtra)
library(FactoMineR)
library(factoextra)
library(arules)
library(arulesViz)
library(rpart)
library(rpart.plot)
library(caret)
library(plotly)
```

# Téléchargement et visualisation des données

Avant de commencer, nous allons définir un répertoire de travail. Cela permettra à R de savoir dans quel dossier de notre PC nous souhaitons travailler

```{r}
setwd("~/DataVis2/CC")
```

## Les données

Importation du dataset et visualisation des données brutes.

```{r}

ds <- read.csv("NAME.csv")

# Histogramme
plot_histogram(ds) 

#q plot
plot_qq(ds)

# Identification des colonnes numériques
numeric_columns <- sapply(ds, is.numeric)

# Normalisation uniquement des colonnes numériques
ds_normalized <- ds
ds_normalized[, numeric_columns] <- scale(ds[, numeric_columns])

# Vérification des premières lignes des données normalisées
head(ds_normalized)

```

## Visualisation

Visualisez les liens entre les différentes variables quantitatives, commentez

```{r}
# Exclure les colonnes non numériques
ds_num <- ds_normalized[, sapply(ds_normalized, is.numeric)]

# Calculer la matrice de corrélation pour les données numériques
correlation_matrix <- cor(ds_num, use = "complete.obs")

# Créer le corrélogramme avec corrplot
corrplot(correlation_matrix, method = "circle")
```

```{r}

# Filter out non-numeric variables
numeric_vars <- names(ds)[sapply(ds, is.numeric)]

# Create histograms for numeric variables
hist_plots <- lapply(numeric_vars, function(var) {
  ggplot(ds, aes_string(x = var)) + 
    geom_histogram(bins = 30) +
    theme_minimal() +
    ggtitle(paste("Histogram of", var))
})

# Create QQ plots for numeric variables
qq_plots <- lapply(numeric_vars, function(var) {
  ggplot(ds, aes_string(sample = var)) + 
    stat_qq() + 
    stat_qq_line() +
    theme_minimal() +
    ggtitle(paste("QQPlot of", var))
})

# Combine the plots
combined_plots <- mapply(grid.arrange, hist_plots, qq_plots, ncol = 2, SIMPLIFY = FALSE)

# Display the first set of combined plots as an example
combined_plots[[1]]


```

### **Association Rule Mining**

```{r}
# Convert dataset to transactions (modify as per your dataset)
transactions <- as(ds, "transactions")
# Run apriori algorithm
rules <- apriori(transactions, parameter = list(supp = 0.001, conf = 0.8))
# Visualize rules
plot(rules, method = "graph", control = list(type = "items"))
```

```{r}
# Load your transaction data
transactions <- read.transactions(ds, format = "basket")

# Generate association rules
rules <- apriori(transactions, parameter = list(supp = 0.001, conf = 0.8))

# Visualize the rules
# Various visualization methods are available. Choose one based on your analysis.
# For example, a scatter plot visualization:
plot(rules, method = "scatterplot", measure = "support", shading = "lift")

# Or a grouped matrix-based visualization:
plot(rules, method = "grouped")

# Or a graph-based visualization:
plot(rules, method = "graph")
```

### Decision Trees

```{r}
# Create decision tree model 
tree_model <- rpart(ds$VARIABLE, data = ds, method = "class")
# Visualize the tree
rpart.plot(tree_model)

```

### Advanced Visualization

```{r}
# Heatmap example (adjust 'var1', 'var2', and 'value' with your actual variables)
ggplot(ds, aes(x = var1, y = var2, fill = value)) + geom_tile()
# Interactive plots example
plot_ly(ds, x = ~var1, y = ~var2, type = "scatter", mode = "markers")
```

## Analyse des résultats 

A REMPLIR

# Analyse en Composantes Principales

Sélection des colonnes sur lesquelles nous allons faire l'ACP

```{r}
# Sélection des colonnes numériques pour l'ACP
cols_for_pca <- c(NOM_DES_COLONNES)
ds_num_pca <- ds_num[, cols_for_pca]
```

## Réalisation

```{r}
# Réalisation de l'ACP
pca_result <- PCA(ds_num_pca, scale.unit = TRUE, ncp = 5, graph = FALSE)
```

## Visualisation de l'inertie des axes

```{r}
# Visualisation de l'inertie des axes (valeurs propres)
fviz_eig(pca_result)
```

## Visualisation des varibles

```{r}
# Visualisation des variables dans l'espace des composantes
fviz_pca_var(pca_result,
             col.var = "contrib", # Colorer les variables selon leur contribution
             gradient.cols = c("#00AFBB", "#E7B800", "#FC4E07"), # Couleurs pour le gradient
             repel = TRUE) # Éviter le chevauchement des étiquettes

```

Quelles sont les variables qui contribuent le plus à la construction des axes

```{r}

# Obtenir les résultats pour les variables
pca_var <- get_pca_var(pca_result)

# Contributions des variables aux axes principaux (pourcentage)
contributions <- pca_var$contrib

# Trier les contributions par axe
# Pour la première composante principale
contributions_dim1 <- sort(contributions[, 1], decreasing = TRUE)

# Pour la deuxième composante principale
contributions_dim2 <- sort(contributions[, 2], decreasing = TRUE)

# Afficher les variables contribuant le plus pour chaque axe
print(contributions_dim1)
print(contributions_dim2)

```

## Visualisation des individus statistiques

```{r}
# Création du graphique des individus
fviz_pca_ind(pca_result,
             col.ind = "cos2", # Colorer les individus en fonction de leur qualité de représentation
             gradient.cols = c("#00AFBB", "#E7B800", "#FC4E07"), # Utiliser un gradient de couleur
             repel = TRUE, # Éviter le chevauchement des étiquettes
             legend.title = "Cos2") # Ajouter un titre à la légende

```

## Biplot

On peut faire un graphique des lignes et des colonnes ensemble: le biplot.

La fonction biplot permet aussi de colorer les individus en fonction d'une variable qualitative (codée en facteur).

```{r}
fviz_pca_biplot(pca_result, label="var", habillage=as.factor(ds$COLONNES),
               addEllipses=TRUE, ellipse.level=0.95)
```

# Utiliser les résultats de l'ACP pour faire une ACH

Cette approche est utile dans les situations où l'on dispose d'un grand ensemble de données contenant des variables continues : l'analyse en composantes principales peut être utilisée pour réduire la dimension des données avant l'analyse de regroupement hiérarchique. Au lieu d'analyser le regroupement de deux variables seulement, nous pouvons analyser le regroupement de l'ensemble des données.

```{r}
pca2 = PCA(ds_num_pca, ncp = 3, graph = FALSE)
hcpc <- HCPC(pca2, graph = FALSE)

fviz_dend(hcpc, cex = 0.8, palette = "Dark2", rect = T, rect_fill = T, rect_border = "Dark2", show_labels = F) 

fviz_cluster(hcpc, palette = "Dark2", show.clust.cent = T, main = "Factor map", labelsize=1)
```

Le graphique 2 produit un regroupement sur le tracé de l'ACP avec les mêmes dimensions que celles discutées précédemment.
